---
output: github_document
---

<!-- README.md is generated from README.Rmd. Please edit that file -->

```{r, include = FALSE}
knitr::opts_chunk$set(
  collapse = TRUE,
  comment = "#>",
  fig.path = "man/figures/README-",
  out.width = "100%"
)
```

# Nextreme

<!-- badges: start -->
[![R-CMD-check](https://github.com/dimfalk/Nextreme/actions/workflows/R-CMD-check.yaml/badge.svg)](https://github.com/dimfalk/Nextreme/actions/workflows/R-CMD-check.yaml)
[![Codecov](https://codecov.io/gh/dimfalk/Nextreme/graph/badge.svg)](https://app.codecov.io/gh/dimfalk/Nextreme)
<!-- badges: end -->

Dieses Package wird zusammen mit dem Arbeitsblatt DWA-A 531 zur Verfügung gestellt und dient als Grundlage für stationsbasierte Starkregenauswertungen nach Wiederkehrzeit und Dauerstufe in Deutschland.

## Installation

Sie können die Entwicklungsversion von "Nextreme" direkt von GitHub installieren:

``` {r, eval = FALSE}
# install.packages("pak")
pak::pak("dimfalk/Nextreme")
```

## Beispiele

Eine Einführung in das Package mit entsprechenden Beispielen findet sich in der Vignette unter "inst/doc/Nextreme.pdf".

Eine detaillierte Auflistung aller verfügbaren Funktionen finden Sie im Manual unter "inst/doc/Nextreme_version.pdf".
