---
title: "Nextreme"
author: "Dr.-Ing. Bora Shehu"
output: rmarkdown::html_vignette
vignette:  >
  %\VignetteIndexEntry{Nextreme}
  %\VignetteEngine{knitr::rmarkdown}
  %\VignetteEncoding{UTF-8}
---

```{r, include = FALSE}
knitr::opts_chunk$set(
  fig.width = 6,
  fig.height = 6,
  collapse = TRUE,
  comment = "#>"
)
```

# Einführung

In diesem Beispiel werden praktische Anwendungsfälle in R gezeigt, wie das Nextreme-Package, welches die Inhalte des Arbeitsblattes DWA-A 531 umsetzt, verwendet werden kann. Beispielhaft werden die 5-Minuten-Niederschlagssummen der Wetterstation Görlitz verwendet, die frei über das Climate Data Center (CDC) des Deutschen Wetterdienstes (DWD) verfügbar sind.

Ein Überblick über die Ziele und einzelnen Schritte ist nachfolgend aufgeführt:

1.  **Datenerfassung**: Format der 5-Minuten-Niederschlagszeitreihe

2.  **Datenaufbereitung**: Bildung von jährlichen Serien für definierte Dauerstufen

3.  **Extremwertstatistiche Auswertung**: Schätzung von Parametern und Wiederkehrzeiten

4.  **Vergleiche zwischen lokaler Extremwertstatistik und KOSTRA-DWD-2020**

# Benötigte Software

Zunächst ist es erforderlich, [R](https://www.r-project.org) zu installieren. Es wird zudem dringend empfohlen, auch [R Studio](https://www.rstudio.com) zu installieren. Hierbei handelt es sich um eine Entwicklungsumgebung (IDE), die das Arbeiten mit R wesentlich erleichtert. Eine Anleitung zur Installation beider Programme steht [hier](https://cran.r-project.org/doc/manuals/r-devel/R-admin.html) (für alle gängigen Betriebssysteme) zur Verfügung.

Nach der Installation der beiden Programme ist ein neues R-Skript zu erstellen (File \> New File \> R Script). In diesem Dokument kann nun Zeile für Zeile der hier vorgestellte Code hinzugefügt und ausgeführt werden, um die Ergebnisse der lokalen Extremwertanalyse, die für die Station Görlitz durchgeführt wurde, zu reproduzieren. 

Zunächst ist es erforderlich, das für das Arbeitsblatt DWA-A 531 entwickelte R-Package "Nextreme" zu installieren und einzubinden.

a)  Das Paket kann aus der bereitgestellten Archiv-Datei (Nextreme.zip) mit folgenden Schritten installiert werden: Tools \> Install Packages \> Install from: Package Archive File (.zip; .tar.gz) \> Browse to the package location \> Install.

b)  Das Package kann aber auch in seiner aktuellsten (Entwicklungs-)Version direkt von GitHub installiert werden:

```{r, eval = FALSE}
# install.packages("pak")
pak::pak("dimfalk/Nextreme")
```

Die von "Nextreme" verwendeten Dritt-Packages sollten aufgrund von definierten Abhängigkeiten mit der Installation des Packages automatisch verfügbar sein. Sollte dem nicht so sein, können diese wie folgt manuell nachinstalliert werden:

```{r, eval = FALSE}
install.packages("evd")
install.packages("lmomco")
install.packages("lubridate")
install.packages("terra")
```

Um "Nextreme" zu laden, verwenden Sie den folgenden Befehl:

```{r}
library("Nextreme")
```

# Anwendungsbeispiele

## 1. Datenerfassung: Format der 5-Minuten-Niederschlagszeitreihe

Die hier beschriebenen Beispiele basieren auf der 5-Minuten-Niederschlagszeitreihe der Station Görlitz, welche vom Deutschen Wetterdienst betrieben wird. Diese Zeitreihe ist bereits im Package *Nextreme* enthalten und kann wie folgt geladen bzw. inspiziert werden:

```{r}
data("Regendaten_01684")

# Zeige die ersten und letzten Zeilen des Datensatzes
head(Regendaten_01684)

tail(Regendaten_01684)
```

Im Falle der Einbindung von eigenen Niederschlagsdaten ist zu beachten, dass die 5-Minuten-Zeitreihe als *data.frame*-Objekt mit den beiden nachfolgenden Spalten vorliegen muss: 

- *Datum*: Zeitstempel als *POSIXct* oder *POSIXlt*, 
- *RH*: gemessene Niederschlagshöhe [mm].

Es ist darauf zu achten, dass die Zeitreihe kontinuierlich und lückenfrei ist. Etwaige Fehlwerte sind mit Zeitstempel explizit als *NA* zu kennzeichnen. Vor der Verwendung der Zeitreihe ist zudem sicherzustellen, dass die Niederschlagshöhen keine negativen Werte enthalten und sich in einem plausiblen Wertebereich befinden.

```{r}
# Überprüfung der Struktur der 5-Minuten-Niederschlagszeitreihe
str(Regendaten_01684)

# Überprüfung, ob die Zeitstempel in der Spalte `Datum` kontinuierlich sind
unique(diff(Regendaten_01684$Datum))

# Überprüfung des Wertebereichs in Spalte `RH`
range(Regendaten_01684$RH, na.rm = TRUE)
```



## 2. Datenaufbereitung: Bildung von jährlichen Serien für definierte Dauerstufen

Für die 5-Minuten-Niederschlagsreihen der Station Görlitz werden für jede Dauerstufe jährliche Maxima bestimmt und somit eine jährliche Serie gebildet. Dies erfolgt hier nach den im Arbeitsblatt DWA-A 531 beschriebenen Schritten, die sich nachfolgend beschrieben finden:

### 2.1 Ermittlung von Regenhöhen bestimmter Dauerstufen aus den Grunddaten

Ziel ist die Berechnung der jährlichen Maxima für jede der betrachteten Dauerstufen. Zu diesem Zweck kann die Funktion *jaehrliche_maxSerie()* verwendet werden. Hier wird ein Zeitraum von 4 Stunden (*DSDmin*) verwendet, um unabhängige Niederschlagsereignisse voneinander zu trennen. Da die Niederschlagsdaten in Form von 5-Minuten-Summen vorliegen, wird das Intervallargument (*Intervall*) auf 5 gesetzt. Um die Parameter der Extremwertverteilung zu ermitteln, sind die maximalen jährlichen Niederschlagsintensitäten pro Dauerstufe erforderlich. Aus diesem Grund geben wir *SerieTyp = "INT"* an, um die maximalen Intensitäten als Ausgabe zu erhalten.

```{r}
dur <- c(5, 10, 15, 20, 30, 45, 60, 90, 120, 180, 240, 360, 540, 720, 1080, 1440, 2880, 4320, 5760, 7200, 8640, 10080)

Goerlitz_maxIntSerie <- jaehrliche_maxSerie(Regendaten_01684, 
                                            Dauern = dur, 
                                            DSDmin = 240, 
                                            Intervall = 5,
                                            SerieTyp = "INT")
head(Goerlitz_maxIntSerie)
```

Beim erzeugten Objekt *Goerlitz_maxIntSerie* handelt es sich um einen Data Frame mit der maximalen Intensität (mm/h), die in verschiedenen Dauerstufen und Jahren ermittelt wurde.

### 2.2 Berücksichtigung der Intervalllänge

Da die Niederschlagsreihe in 5-Minuten-Intervallen verfügbar ist, wird die jährliche Serie der Dauerstufen von 5, 10, und 15 Minuten korrigiert (vgl. Tab. 1 in DWA-A 531). Zu diesem Zweck kann die Funktion *Intervall_Korrektur()* verwendet werden. Entsprechend der zeitlichen Auflösung der Zeitreihe wird das Intervallargument (*Intervall*) auf 5 gesetzt, sodass Dauerstufen bis 20 Minuten bei der Korrektur berücksichtigt werden.

```{r}
Goerlitz_maxIntSerie_korr1 <- Intervall_Korrektur(Goerlitz_maxIntSerie, Intervall = 5)

head(Goerlitz_maxIntSerie_korr1)

# mittlere relative Abweichung entspricht dem verwendeten Korrekturfaktor
all.equal(Goerlitz_maxIntSerie, Goerlitz_maxIntSerie_korr1)
```

### 2.3 Stationarität und Sprungkorrektur bei kurzen Dauerstufen

Da sich der Sensortyp an der Station Görlitz über die Zeit ändert, wird überprueft, ob die jährliche Serie der kurzen Dauerstufen (5, 10, 15 und 30 Minuten) eine sprunghafte Instationarität aufweisen, die dem Datum des Sensorwechsels entspricht. Wenn es eine solche sprunghafte Instationarität gibt, wird der Sprung eliminiert.

**HINWEIS:** Dieser Schritt wird an der Stelle lediglich durchgeführt, um ein Anwendungsbeispiel zu zeigen. Laut Arbeitsblatt DWA-A 531 sollte eine Sprungkorrektur getestet werden, wenn es einen Sensorwechsel von analog zu digital gab. An der Station Görlitz sind in diesem Beispiel alle Sensoren digital, sodass eine Sprungprüfung und -korrektur eigentlich nicht erforderlich wäre. Hier wird dieser Schritt bloß gezeigt, um einen vollständigen Arbeitsablauf darzulegen.

Zu diesem Zweck kann die Funktion *Sprung_Korrektur()* verwendet werden. Zusätzlich zur Eingabe der jährlichen Serie (*Goerlitz_maxIntSerie*) benötigt die Funktion das Datum des Sensorwechsels in Form eines *Date()*-Objektes als weiteres Argument.

```{r}
Goerlitz_maxIntSerie_korr2 <- Sprung_Korrektur(Goerlitz_maxIntSerie_korr1, wechselDatum = as.Date("1991-01-01"))

# Differenz vor und nach Anwendung der Funktion `Sprung_Korrektur()` überprüfen.
all.equal(Goerlitz_maxIntSerie_korr1, Goerlitz_maxIntSerie_korr2)
```

Da in dem gewählten Beispiel kein Sprung in der Zeitreihe vorliegt, entspricht die Eingabe auch dem von der Funktion *Sprung_Korrektur()* zurückgegebenem Ergebnis.



## 3. Extremwertstatistische Auswertung

Nachfolgend werden Beispiele für die Extremwertanalyse an der Station Görlitz gezeigt.

### 3.1 Schätzung der Parameter zur Beschreibung der Extremwertverteilung über alle Dauerstufen

Ziel ist die Anpassung der generalisierten Extremwertverteilung (GEV) an die jährlichen Serien der Niederschlagsintensität. Die Koutsoyiannis-Methode, wie im Arbeitsblatt DWA-A 531 beschrieben, wird zur Normalisierung der Intensitäten über alle Dauerstufen verwendet.

Zu diesem Zweck kann die Funktion *Parameter_Schaetzung()* verwendet werden, um die Parameter der Extremwertverteilung auf Basis der jährlichen Serien zu schätzen. Als Funktionsargumente sind die Dauerstufen und die Art der Verteilung, die angepasst werden soll, anzugeben. Wie im Arbeitsblatt DWA-A 531 wird hier die GEV-Verteilung mit einem festen Formparameter von -0.1 (Fréchet-Typ) verwendet. Deshalb lauten die Argumente *methGEV = "GEV"* , *formTyp = "FIX"* und *Gamma = -0.1*. Da die jährliche Serie der Intensitäten (mm/h) als Eingabe verwendet wird, ist *SerieTyp = "INT"* zu definieren. Im Falle von jährlichen Serien der Niederschlagshöhe (mm) als Eingabe, ist *SerieTyp = "VOL"* zu verwenden.

**HINWEIS:** Die Funktion *Parameter_Schaetzung()* kann entweder eine GEV oder eine Gumbel-Verteilung (Formparameter von 0.0) anpassen. Für die Gumbel-Verteilung (*methGEV = "GUM"*) bleiben die Argumente *formTyp* und *Gamma* unberücksichtigt. Für die GEV kann der Formparameter hingegen auch frei aus L-Momenten geschätzt werden (mit *formTyp = "CON"*). In diesem Fall wird *Gamma* nicht beruecksichtigt. In allen Fällen werden die maximalen Intensitäten über die angegebene Dauerstufen normalisiert.

```{r}
N_pars <- Parameter_Schaetzung(Goerlitz_maxIntSerie_korr2, 
                               Dauern = dur, 
                               methGEV = "GEV", 
                               formTyp = "FIX", 
                               Gamma = -0.1,
                               SerieTyp = "INT")
N_pars
```

Beim Ergebnis der Funktion *Parameter_Schaetzung()* handelt es sich um einen einzeiligen Dataframe, der die berechneten Parameter der Extremwertverteilung des Niederschlags enthält: 

*Mu* - der GEV-Lokationsparameter, 
*Sigma* - der GEV-Skalenparameter, 
*Gamma* - der GEV-Formparameter, 
*Theta* - 1. Koutsoyiannis-Parameter,
*Eta* - 2. Koutsoyiannis-Parameter,

während *KW* die Kruskal-Wallis-Teststatistik ist, die bei der Optimierung der Parameter erreicht wurde.

### 3.2 Schätzung der Niederschlagshöhe für angegebene Dauerstufen und Wiederkehrzeiten

Ziel ist die Berechnung der Wiederkehrzeiten von beobachteten Niederschlagshöhen in bestimmten Dauerstufen auf der Grundlage der zuvor berechneten Parameter der Extremwertverteilung.

Zu diesem Zweck kann die Funktion *Quantil_Schaetzung()* verwendet werden. Neben den Parametern (*N_pars*), den Dauerstufen (*Dauern*) und den Wiederkehrintervallen (*Tn*), sollte auch die GEV-Methode (*methGEV*) angegeben werden. In diesem Fall wird  *SerieTyp = "VOL"* definiert, um Niederschlagshöhen (mm) als Output zu erhalten. Ist man an Niederschlagsintensitäten (mm/h) interessiert, lautet *SerieTyp = "INT"*.

```{r}
tn <- c(1, 2, 3, 5, 10, 20, 30, 50, 100)

H_quas <- Quantil_Schaetzung(N_pars, 
                             Dauern = dur,
                             Tn = tn, 
                             methGEV = "GEV",
                             SerieTyp = "VOL")
H_quas
```

Beim Ergebnis der Funktion *Quantil_Schaetzung()* handelt es sich um einen Dataframe, wobei die Zeilen die jeweiligen Wiederkehrintervalle beinhalten und die Spalten die definierten Dauerstufen.

### 3.3 Schätzung der Unsicherheitsbereiche

Ziel ist die Durchführung eines Bootstraps, um die Unsicherheit der Stichprobe bei der Anpassung der Parameter zu berücksichtigen.

Zu diesem Zweck kann die Funktion *Unsicherheit_Schaetzung()* verwendet werden. Neben den bereits im Rahmen von *Parameter_Schaetzung()* und *Quantil_Schaetzung()* bekannten Argumenten zur Bestimmung von Parametern und Extremwerten sind drei weitere notwendig: 

*nBoots* - zur Angabe der gewünschten Anzahl von Realisierungen, 
*rSeed* - eine beliebige Zufallszahl, um sicherzustellen, dass das Ergebnis reproduzierbar bleibt,
*Konfidenzgrenzen* - zur Angabe der Quantils der oberen (*Ko*) und unteren Konfidenzintervallgrenzen (*Ku*). 

Die geschätzten jährlichen Serien der maximalen Intensitäten werden *nBoots*-mal mit Zurücklegen neu gesampelt, um die Stichprobenunsicherheit zu berücksichtigen. Anschließend werden für jede Iteration die Parameter neu geschätzt. Auf diese Weise erhält man *nBoots* Realisierungen der Parameter, die als Grundlage für die Berechnung von Konfidenzintervallen der Parameter und Quantile verwendet werden.

```{r}
KI <- Unsicherheit_Schaetzung(Goerlitz_maxIntSerie_korr2,
                              Dauern = dur,
                              methGEV = "GEV",
                              formTyp = "FIX",
                              Gamma = -0.1,
                              SerieTyp = "VOL",
                              Tn = tn,
                              nBoots = 100,
                              rSeed = 42,
                              Konfidenzgrenzen = c(0.025, 0.975))

# Parameter-Informationen
PAR_KI <- KI$PAR_INFO
PAR_KI

# Quantils-Informationen 
HN_KI <- KI$QUA_INFO
HN_KI
```

Beim Ergebnis der Funktion *Unsicherheit_Schaetzung()* handelt es sich um eine Liste mit enthaltenen Parameterinformationen *PAR_INFO* und Quantils-Informationen *QUA_INFO*. Die beiden Einträge in der Liste enthalten Informationen über die angegebenen Quantile für die Berechnung der Grenzen des Konfidenzintervalls, den Mittelwert der Realisierungen sowie die relative Unsicherheit *(Ko-Ku)/K*.

### 3.4 Darstellung der lokal geschätzten Niederschlagshöhen unter Berücksichtigung des Unsicherheitsbereichs

Der folgende Beispiel beinhaltet die Visualisierung der Niederschlagshöhen nach Dauerstufe und Wiederkehrzeit an der Station Görlitz. 

```{r, echo = TRUE, eval = TRUE}
Tn_Farbe <- hcl.colors(6, palette = "viridis") |> rev()

plot(dur, H_quas["2", ], type = "l", lwd = 2, lty = 1, log = "xy", col = Tn_Farbe[1],
     ylab = "hN [mm]", ylim = range(H_quas), xlab = "Dauerstufe [min]", 
     main = "Station 01684")

lines(dur, H_quas["5",],  lwd = 2, col = Tn_Farbe[2])
lines(dur, H_quas["10",], lwd = 2, col = Tn_Farbe[3])
lines(dur, H_quas["20",], lwd = 2, col = Tn_Farbe[4])
lines(dur, H_quas["50",], lwd = 2, col = Tn_Farbe[5])
lines(dur, H_quas["100",],lwd = 2, col = Tn_Farbe[6])

legend("bottomright", legend = c(2, 5, 10, 20, 50, 100), lty = 1, lwd = 3, col = Tn_Farbe,
       cex = 0.8, title = "Tn", horiz = TRUE, bty = "n")
```

Im folgenden Beispiel wird die 100-jährliche Niederschlagshöhe auf Basis der lokalen Extremwertstatistik über alle Dauerstufen hinweg visualisiert (rot). Der Mittelwert sowie das Konfidenzintervall der *nBoots* Realisierungen werden ebenfalls im Vergleich dargestellt (blau).

```{r, echo = TRUE, eval = TRUE}
plot(dur, H_quas["100", ], type = "l", lwd = 2, lty = 2, log = "xy",
     ylim = range(HN_KI$`97.5%`["100", ], HN_KI$`2.5%`["100", ]), col = "red",
     ylab = "hN [mm]", xlab = "Dauerstufe [min]", main = "Station 01684, Tn = 100")

polygon(c(dur, rev(dur)), 
        c(HN_KI$`2.5%`["100", ], rev(HN_KI$`97.5%`["100", ])), 
        col = "royalblue", border = NA)

lines(dur, HN_KI$Mittelwert["100",], type = "l", col = "royalblue4", lwd = 2)

lines(dur, H_quas["100",], type = "l", col = "red", lwd = 2, lty = 2)

legend("topleft", 
       c("95 % Konfidenzintervall", "Mittelwert", "hN"),
       col = c("royalblue", "royalblue4", "red"), 
       lty = c(1, 1, 2), 
       lwd = c(10, 2, 2),
       bty = "n")
```

Das nachfolgende Beispiel zeigt drei Möglichkeiten der Visualisierung von berechneten relativen Unsicherheiten *(Ko-Ku)/K* aus dem *nBoots* Bootstrapping als eine Möglichkeit, die Unsicherheit [%] zu quantifizieren. 

```{r, echo = TRUE, eval = TRUE}
KI_relUC <- round(HN_KI$rel.Unsicherheit, 2)

# Option 1 
barplot(as.matrix(KI_relUC), col = Tn_Farbe, ylab = "relative Unsicherheit [%]",  xlab = "Dauerstufe [min]",
        main = "Station 01684")
legend("top", legend = c(2, 5, 10, 20, 50, 100), fill = Tn_Farbe, cex = 0.8, 
       title = "Tn", horiz = TRUE, bty = "n")

# Option 2 
barplot(as.matrix(KI_relUC),col = Tn_Farbe, beside = TRUE, ylim = c(0, 50), ylab = "relative Unsicherheit [%]",
        xlab = "Dauerstufe [min]", main = "Station 01684")
legend("top", legend = c(2, 5, 10, 20, 50, 100), fill = Tn_Farbe, cex = 0.8, 
       title = "Tn", horiz = TRUE, bty = "n")

# Option 3 
Dauer_Farbe = hcl.colors(dim(KI_relUC)[2], "blues", rev = TRUE)

barplot(as.matrix(t(KI_relUC)), col = Dauer_Farbe, beside = TRUE, ylim = c(0, 60), 
        ylab = "relative Unsicherheit [%]", xlab = "Tn", main = "Station 01684")
legend("top", legend = dur, fill = Dauer_Farbe, cex = 0.8, title = "Dauerstufe [min]",
       bty = "n", ncol = 6)
```

### 3.5 Schätzung der Wiederkehrzeiten nach Dauerstufe und Niederschlagshöhe

Mit der geschaffenen Grundlage ist es nun möglich, die Jährlichkeit eines beobachteten Niederschlagsereignisses pro gewählter Dauerstufe zu bestimmen.

Zu diesem Zweck kann die Funktion *Tn_Schaetzung()* verwendet werden. Als Argumente gehen die geschätzten Parameter der Extremwertverteilung *N_pars*, die beobachtete Niederschlagsmenge *hN* in mm sowie die betrachtete Dauerstufe *Dauern* ein. Zudem ist anzugeben, ob Parameter für die Gumbel- oder GEV-Verteilung verwendet wurden.

Während eines Starkregenereignisses am 18.07.2010 wurden an der Station Görlitz eine Niederschlagshöhe von 58.6 mm innerhalb von 6 Stunden gemessen. Basierend auf den geschätzten Parametern beträgt die bestimmte Wiederkehrzeit somit:

```{r, echo = TRUE, eval = TRUE}
Tn_Ereignis <- Tn_Schaetzung(N_pars, hN = 58.6, Dauern = 360, methGEV = "GEV")
Tn_Ereignis
```

Die Funktion *Tn_Schaetzung()* gibt einen Dataframe mit der beobachteten Regenhöhe hN (mm), der Dauerstufe D (min) und der geschätzten Wiederkehrzeit Tn (a) zurück.



## 4. Vergleiche zwischen lokaler Extremwertstatistik und KOSTRA-DWD-2020

Für einen bestimmten Ort ist es auch möglich, die örtlich geschätzte Statistik mit den Bemessungsniederschlägshöhen nach KOSTRA-DWD-2020 zu vergleichen. In den folgenden Beispielen wird gezeigt, wie die erforderlichen Informationen aus dem Datensatz KOSTRA-DWD-2020 extrahiert und mit den lokal berechneten Informationen verglichen werden können.

Die Funktion *Kostra2020_hN_Schaetzung()* benötigt hierfür definierte Standortkoordinaten, Dauerstufen und Wiederkehrzeiten, um die entsprechende Bemessungsniederschlagshöhe (*hN*) sowie den Unsicherheitsbereich (wenn Argument *Unsicherheit = TRUE*) aus dem Datensatz zu extrahieren. 

```{r}
station <- data.frame(Stations_id = 01684, geoBreite = 51.1621, geoLaenge = 14.9506)

H_quas_Kostra <- Kostra2020_hN_Schaetzung(Standorte = station, 
                                          Dauern = dur,
                                          Tn = tn, 
                                          Temp_Pfad = "./",
                                          Unsicherheit = TRUE)

# Umformatierung der Regenhöhen, damit diese strukturell dem Objekt H_quas entsprechen
Hn_Kostra <- H_quas_Kostra$Kostra_HN
Hn_Kostra <- matrix(unlist(Hn_Kostra[1, -(1:3)]), nrow = length(tn), byrow = FALSE) 
Hn_Kostra <- as.data.frame(Hn_Kostra)
rownames(Hn_Kostra) <- tn
colnames(Hn_Kostra) <- dur
Hn_Kostra

# Umformatierung der Unsicherheiten, damit diese strukturell dem Objekt H_quas entsprechen
UC_Kostra <- H_quas_Kostra$Kostra_UC
UC_Kostra <- matrix(unlist(UC_Kostra[1, -(1:3)]), nrow = length(tn), byrow = FALSE) 
UC_Kostra <- as.data.frame(UC_Kostra)
rownames(UC_Kostra) <- tn
colnames(UC_Kostra) <- dur
UC_Kostra

# Da die KOSTRA-DWD-2020 Unsicherheiten in Prozent angegeben sind, kann die
# obere und untere Konfidenzgrenze wie folgt berechnet werden:
Hn_Kostra_Ku <- Hn_Kostra - round(Hn_Kostra * UC_Kostra / 100, 2)
Hn_Kostra_Ko <- Hn_Kostra + round(Hn_Kostra * UC_Kostra / 100, 2)
```

Das nachfolgende Beispiel zeigt eine Erweiterung der unter 3.4 erzeugten Abbildung zum Vergleich der 100-jährlichen Niederschlagshöhe auf Basis der lokalen Extremwertstatistik (rot) mit dem Mittelwert sowie dem Konfidenzintervall der *nBoots* Realisierungen (blau) im Vergleich zur Bemessungsniederschlagshöhe (schwarz) und dem Unsicherheitsbereich (grau) gem. KOSTRA-DWD-2020.

```{r, echo = TRUE, eval = TRUE}
plot(dur, H_quas["100", ], 
     type = "l", 
     lwd = 2, 
     lty = 2, 
     log = "xy",
     ylim = range(HN_KI$`97.5%`["100", ], HN_KI$`2.5%`["100", ],
                  Hn_Kostra_Ku["100", ], Hn_Kostra_Ko["100", ]), 
     col = "red",
     ylab = "hN [mm]", 
     xlab = "Dauer [min]",
     main = "Station 01684, Tn = 100")

polygon(c(dur, rev(dur)), c(Hn_Kostra_Ku["100", ], rev(Hn_Kostra_Ko["100", ])), 
        col = "lightgrey", 
        border = NA)
polygon(c(dur, rev(dur)), c(HN_KI$`2.5%`["100", ], rev(HN_KI$`97.5%`["100", ])), 
        col = "royalblue", 
        border = NA)

lines(dur, HN_KI$Mittelwert["100", ], type = "l", col = "royalblue4", lwd = 2)
lines(dur, H_quas["100", ], type = "l", col = "red", lwd = 2, lty = 2)
lines(dur, Hn_Kostra["100", ], type = "l", col = "black", lwd = 2, lty = 2)

legend("bottomright", 
       c("DWA-A 531: 95 % Konfidenzintervall",
         "DWA-A 531: Mittelwert",
         "DWA-A 531: hN",
         "KOSTRA-DWD-2020: Unsicherheitbereich",
         "KOSTRA-DWD-2020: hN"), 
       col = c("royalblue", "royalblue4", "red", "lightgrey", "black"), 
       lty = c(1, 1, 2, 1, 2), 
       lwd = c(10, 2, 2, 10, 2), 
       bty = "n")
```

Das folgende Beispiel zeigt eine Möglichkeit zur Darstellung der Niederschlagshöhen in der Dauerstufe von 60 Minuten für die Wiederkehrzeiten von 2 bis 100 Jahren, entsprechend der durchgeführten extremwertstatistischen Analyse der Stationsdaten (rot) und KOSTRA-DWD-2020 (schwarz). Die 95 %-Konfidenzintervalle aus der lokalen Analyse (blau) und aus KOSTRA-DWD-2020 (grau) werden ebenfalls dargestellt.

```{r, echo = TRUE, eval = TRUE}
plot(tn, H_quas[, "60"], 
     type = "l", 
     lwd = 2, 
     lty = 2, 
     log = "x", 
     ylim = range(15, 70), 
     col = "red",
     ylab = "hN [mm]", 
     xlab = "Tn", 
     main = "Station 01684, D = 60min")

polygon(c(tn, rev(tn)), c(Hn_Kostra_Ku[,"60"], rev(Hn_Kostra_Ko[,"60"])),
        col = "lightgrey", 
        border = NA)
polygon(c(tn, rev(tn)), c(HN_KI$`2.5%`[,"60"], rev(HN_KI$`97.5%`[,"60"])),
        col = "royalblue", 
        border = NA)

lines(tn, HN_KI$Mittelwert[, "60"], type = "l", col = "royalblue4", lwd = 2)
lines(tn, H_quas[, "60"], type = "l", col = "red", lwd = 2, lty = 2)
lines(tn, Hn_Kostra[, "60"], type = "l", col = "black", lwd = 2, lty = 2)

legend("topleft", 
       c("DWA-A 531: 95 % Konfidenzintervall", 
         "DWA-A 531: Mittelwert", 
         "DWA-A 531: hN",
         "KOSTRA-DWD-2020: Unsicherheitbereich",  
         "KOSTRA-DWD-2020: hN"), 
       col = c("royalblue", "royalblue4", "red", "lightgrey", "black"), 
       lty = c(1, 1, 2, 1, 2), 
       lwd = c(10, 2, 2, 10, 2), 
       bty = "n")
```

Die Funktion *Kostra2020_Parameter()* liest für definierte Standortkoordinaten die entsprechenden Parameter der Extremwertverteilung aus KOSTRA-DWD-2020. Im folgenden Beispiel werden die Parameter für den Standort der Station Görlitz bezogen. Im Anschluss wird die bereits bekannte Funktion *Tn_Schaetzung()* verwendet, um die Wiederkehrzeit der beobachteten Niederschlagsmenge *hN* in der angegebenen Dauerstufe zu schätzen.

```{r, echo = TRUE, eval = TRUE}
kostraParameter <- Kostra2020_Parameter(Standorte = station)

Hn_Tn_Kostra <- Tn_Schaetzung(kostraParameter, hN = 58.6, Dauern = 360, methGEV = "GEV")
Hn_Tn_Kostra
```

# Fazit

Diese Vignette zeigt, wie mit dem Paket `Nextreme` eine lokale Extremwertanalyse gemäß Arbeitsblatt DWA-A 531 durchgeführt werden kann. Am Beispiel der Station Görlitz wurde der gesamte Analyseprozess detailliert dargestellt. Das Paket bietet damit ein leistungsfähiges Werkzeug für die praxisnahe Starkregenanalyse.

## Weiterführende Informationen

Weitere Informationen und Hilfestellungen zu den Funktionen finden Sie in der Paketdokumentation oder mit dem Befehl `?function` in R. Bei Fragen oder Feedback wenden Sie sich gerne an den Maintainer des Paketes.
